【裁判字號】    97,交聲,691
【裁判日期】    970430
【裁判案由】    違反道路交通管理處罰條例聲明異議
【裁判全文】
臺灣臺北地方法院交通事件裁定         97年度交聲字第691號
原處分機關  交通部公路總局台北區監理所
異  議  人
即受處分人  甲○○
上列異議人即受處分人因違反道路交通管理處罰條例案件，對於
交通部公路總局臺北區監理所於97年2 月26日所為之處分（原處
分案號：北監自裁字第裁40-CG0000000號）聲明異議，本院裁定
如下：
    主  文
異議駁回。
    理  由
一、按行車速度，依標誌或標線之規定，道路交通安全規則第93
    條第1 項定有明文。次按汽車駕駛人，行車速度超過規定之
    最高時速，處新臺幣（下同）1,200 元以上2,400 元以下罰
    緩，並記違規點數1 點，道路交通管理處罰條例第40條、第
    63 條 第1 項第1 款分別定有明文。再按汽車駕駛人駕駛汽
    車，其行車速度超過規定之最高時速未滿20公里，期限內繳
    納罰緩或到案聽候裁決者，依違反道路交通管理事件統一裁
    罰基準及處理細則第2 條第2 項規定，處1,600 元之罰鍰。
二、本件原處分機關即交通部公路總局臺北區監理所以異議人即
    受處分人甲○○於96年11月11日上午8 時36分許，駕駛其所
    有車號3466－QT號自用小客車，行經臺北縣瑞芳鎮台2 線81
    公里（往宜蘭）處時，為設於該處之微電腦闖紅燈暨自動測
    速照相儀器測得該車行車速度為66公里。由於該路段最高限
    速為50公里，該車超速16公里，臺北縣政府警察局交通警察
    大隊員警遂以違反道路交通管理處罰條例第40條規定逕行舉
    發。嗣異議人於應到案日期前向原處分機關提出申訴，經原
    處分機關請舉發單位調查結果，仍認異議人確有前述違規行
    為，遂於97年2 月26日依道路交通管理處罰條例第40條第1
    項、第63條第1 項第1 款（裁決書漏引第1 款）及違反道路
    交通管理事件統一裁罰標準表規定，裁處異議人1,600 元罰
    鍰，並記違規點數1 點，合先敘明。
三、異議人聲明異議意旨略以：臺北縣政府警察局於97年1 月30
    日答覆本案自動測速照相儀器係採用荷蘭量測局檢驗報告合
    格證書，經臺灣臺北地方法院公證。然一般自動測速照相儀
    器僅在進口時由進口廠商提供出口國之檢驗證明，日後並無
    定期再送相關單位檢驗合格之證明，因本案自動測速照相機
    裝置於臺灣北部沿海，海鹽成分非常高，經日久風吹日晒，
    容易故障，且自動測速照相儀器為精密度非常高的測速照相
    器材，若稍有故障，其取得之數據及差之千里，為此聲明異
    議，請求撤銷原處分等語。
四、經查：
  (一)本件異議人甲○○於96年11月11日上午8 時36分許，駕駛車
    牌號碼3466－QT號自用小客車，於行經當時速限每小時50公
    里之臺北縣瑞芳鎮台2 線81公里（往宜蘭）處，為設於該處
    之微電腦闖紅燈暨自動測器速照相儀器測得「行車速度為每
    小時66公里、超速16公里（未滿20公里）」之事實，為異議
    人所不爭執，且有舉發違反道路交通管理事件通知單、臺北
    縣政府警察局97年1 月30日北縣警交字第0970010892號函、
    交通部公路總局臺北區監理所97年2 月26日北監自裁字第裁
    40-CG0000000號裁決書各1 紙在卷可憑。
  (二)異議人雖辯各單位設置之交通違規自動測速照相儀器故障率
    高，且並無定期檢驗云云。惟查，經本院依職權向台北縣政
    府幾查局函詢結果，本件測速使用之微電腦闖紅燈暨自動測
    速照相儀器，業經荷蘭量測局檢定合格，並於96年4 月16日
    、9 月4 日進行維護，此有臺北縣政府警察局97年4 月9 日
    北縣警交字第0970042188號函及檢附之合格證明書、公證書
    、維保記錄等在卷可稽。參以上開函文：「本局採用感應式
    線圈測速照相儀器（微電腦闖紅燈暨自動測速照相儀器）係
    民國65年間開始啟用，因國家未定檢驗標準規範，故採用國
    際認證，荷蘭量測局檢驗合格且經貴院公證，採購及使用該
    項設備，均要求必須生產國製造廠或其他檢驗單位準確性認
    證之證明文件，以確保其準確性，儀器係合法使用，每年並
    確實定期維修保養記錄，並納入警政署每年裝備抽檢重點項
    目」等語，顯見該測速照相儀器於出廠時確實經檢驗合格，
    且每年均有保養維護，況該部測速照相儀器所測得異議人之
    行車速度未逾常情，故其測速結果應屬準確而可採信。從而
    ，本件事證明確，異議人之違規行為堪予認定。
五、綜上所述，異議人確有於上揭時地駕駛前開車輛，行車速度
    超過規定之最高速限未滿20公里之違規行為，原處分機關依
    道路交通管理處罰條例第40條、第63條第1 項第1 款（裁決
    書漏載第1 款）、違反道路交通管理事件統一裁罰基準表之
    規定，裁處受處分人罰鍰1,600 元，並記違規點數1 點，尚
    無違誤。異議人猶執前詞指摘原處分不當，為無理由，自應
    將其異議駁回。
六、據上論斷，應依道路交通案件處理辦法第19條，裁定如主文
    。
中    華    民    國    97    年    4     月    30    日
                  交通法庭法  官  林孟皇
以上正本證明與原本無異
如不服本裁定應於送達後5日內向本院提出抗告狀
                          書記官  宋德華
中    華    民    國    97    年    4     月    30    日


司法院資訊處製作；財團法人民間司法改革基金會備份。
